【裁判字號】    98,上訴,982
【裁判日期】    980604
【裁判案由】    違反毒品危害防制條例
【裁判全文】
臺灣高等法院臺中分院刑事判決         98年度上訴字第982號
上  訴  人
即  被  告  乙○○
                      號
上列上訴人因違反毒品危害防制條例案件，不服臺灣臺中地方法
院98年度訴字第326號中華民國98年3月10日第一審判決（起訴案
號：臺灣臺中地方法院檢察署98年度毒偵字第119號），提起上
訴，本院判決如下：
    主  文
上訴駁回。
    理  由
一、本案經本院審理結果，認第一審判決認事用法及量刑均無不
    當，應予維持，並引用第一審判決書記載之事實、證據及理
    由（如附件）。
二、上訴人即被告（以下簡稱被告）乙○○上訴意旨略以：本件
    並未扣得任何被告施用安非他命之吸食器或安非他命，且被
    告僅有施用第一級毒品之前案，並未有施用第二級毒品之犯
    罪紀錄，被告曾與吸安非他命的人在一起可能是二手煙所致
    等語，指摘原審判決不當，惟查：被告雖就本件全部提起上
    訴，惟其就原審判決關於施用第一級毒品部分並未提出任何
    具體理由，指摘原審判決關於被告施用第一級毒品部分，有
    何不當或違法，其就原審判決關於施用第一級毒品部分所提
    之上訴，顯無理由，應予駁回。另被告否認施用第二級毒品
    安非他命，惟原審判決業已詳為說明被告甲基安非他命濃度
    數值高達二千八百七十三ng /ml，遠逾於閾值濃度五００
    ng/ml，已如前述，其尿液所檢驗出之甲基安非他命劑量非
    低，更應非係吸到他人二手煙氣所致，是被告所辯可能係吸
    二手煙，並非可採。又本件被告之尿液既經驗出安非他命反
    應，且如前所述，顯非二手煙所導致，雖未扣得安非他命及
    安非他命吸食器，且前亦無施用安非他命之犯罪紀錄，惟依
    被告尿液檢驗結果，其濃度甚高，應可明確認定被告有施用
    甲基安非他命，被告空言否認未施用第二級毒品，顯係卸責
    之詞，毫無足採，是被告就原審判決關於施用第二級毒品部
    分上訴，亦顯無理由，應予駁回。
三、據上論斷，應依刑事訴訟法第368條、第373條，判決如主文
    。
案經檢察官甲○到庭執行職務
中    華    民    國    98    年    6     月    4     日
            刑事第二庭    審判長法  官  李  璋  鵬
                                法  官  胡  森  田
                                法  官  胡  忠  文
以上正本證明與原本無異。
施用第一級毒品部分，得上訴。
施用第二級毒品部分，不得上訴。
如不服本判決應於收受送達後10日內向本院提出上訴書狀，其未
敘述上訴之理由者，並得於提起上訴後10日內向本院補提理由書
（均須按他造當事人之人數附繕本）「切勿逕送上級法院」。
                                書記官  許  麗  花
中    華    民    國    98    年    6     月    4     日
附錄論罪科刑法條：
毒品危害防制條例第10條施用第一級毒品者，處六月以上五年以
下有期徒刑。
施用第二級毒品者，處三年以下有期徒刑。


司法院資訊處製作；財團法人民間司法改革基金會備份。
